臺灣臺中地方法院刑事判決
111年度金訴字第1594號
公  訴  人  臺灣臺中地方檢察署檢察官
被      告  張億銘



上列被告因違反洗錢防制法等案件，經檢察官提起公訴（111年
度偵字第6261號），因被告於準備程序中就被訴事實為有罪之陳
述，本院合議庭裁定由受命法官獨任進行簡式審判程序，判決如
下：
    主    文
張億銘幫助犯洗錢防制法第十四條第一項之一般洗錢罪，處有期
徒刑參月，併科罰金新臺幣壹萬元，罰金如易服勞役，以新臺幣
壹仟元折算壹日。
    犯罪事實
一、張億銘明知金融機構帳戶係個人財產交易進行之表徵，擅自
    提供予不詳他人使用，足以使實際使用者隱匿其真實身分與
    他人進行交易，從而逃避追查，對於他人藉以實施詐欺取財
    、一般洗錢等行為有所助益，竟基於縱使他人利用其帳戶實
    施詐欺取財、一般洗錢等犯行亦不違反其本意之幫助犯意，
    先於民國110年4月6日某時許，前往第一商業銀行某分行，
    申辦其所有第一商業銀行帳號00000000000號帳戶（下稱本
    案帳戶）之網路銀行帳號及約定轉入帳號後，於110年4月6
    日至同年月26日間某時許，在臺中市中區臺灣大道1段與柳
    川西路3段附近某處，將本案帳戶之網路銀行帳號、密碼告
    知身分不詳之成年人，而容任不詳他人使用本案帳戶；嗣該
    不詳他人即意圖為自己不法所有，基於詐欺取財及一般洗錢
    之犯意，於110年4月26日11時前某時許，撥打電話向黃堃棨
    之母佯稱：要邀請一起經營澳門彩金樂透，已中頭獎，要依
    指示匯款云云，致黃堃棨陷於錯誤，而依指示於110年4月26
    日11時許，匯款新臺幣(下同)14萬元至本案帳戶內，該不詳
    他人遂詐得該款項，再110年4月26日12時54分許，以本案帳
    戶網路銀行轉帳22萬4015元(含黃堃棨所匯入之14萬元）至
    國泰世華商業銀行帳號00000000000號帳戶內，以此輾轉利
    用本案帳戶收取詐得款項後再予匯出隱匿之方式，製造金流
    斷點，從而隱匿上開詐欺特定犯罪所得之去向。嗣黃堃棨察
    覺有異報警處理，始悉上情。
二、案經黃堃棨訴由臺中市政府警察局第六分局報告臺灣臺中地
    方檢察署檢察官偵查起訴。
    理    由
一、本案被告張億銘所犯係死刑、無期徒刑、最輕本刑為3年以
    上有期徒刑以外之罪，其於準備程序中就前揭被訴事實為有
    罪之陳述，經本院告知簡式審判程序之旨，並聽取公訴人、
    被告之意見後，經裁定進行簡式審判程序審理，則本案證據
    之調查，依刑事訴訟法第273條之2規定，自不受同法第159
    條第1項、第161條之2、第161條之3、第163條之1及第164條
    至第170條規定之限制。
二、上揭犯罪事實，業據被告於本院準備程序及審理時均坦承不
    諱（見本院卷第43頁、第51至52頁），核與證人即告訴人黃
    堃棨於警詢時指述之內容相符（見偵卷第17至18頁），並有
    本案帳戶之歷史交易明細（見偵卷第47至77頁）、網路銀行
    申辦及約定帳戶申請書（見偵卷第153至155頁）、告訴人之
    匯款申請書（見偵卷第29頁）附卷可稽，足徵被告之自白確
    與事實相符，故本案事證明確，被告犯行堪以認定，應依法
    論科。
三、論罪科刑：
㈠、被告將本案帳戶之網路銀行帳號、密碼提供予身分不詳之人
    使用，且無法交代該不詳他人有何特意使用本案帳戶之正當
    理由，顯見被告主觀上認識該人或其轉交本案帳戶資料之不
    詳他人可能將本案帳戶作為收受詐欺取財等特定犯罪所得使
    用，其等再行提領所詐得款項後會產生遮斷資金流動軌跡以
    逃避國家追訴、處罰之效果，被告仍基於幫助之犯意而提供
    帳戶，其所為自成立一般洗錢罪之幫助犯（最高法院108年
    度台上大字第3101號裁定意旨參照）。是核被告所為，係犯
    刑法第30條第1項前段、洗錢防制法第14條第1項之幫助一般
    洗錢罪及刑法第30條第1項前段、同法第339條第1項之幫助
    詐欺取財罪。被告以一提供帳戶行為同時觸犯上開各罪，為
    想像競合犯，應依刑法第55條前段規定，從一重論以幫助一
    般洗錢罪。被告為幫助犯，應依刑法第30條第2項規定，按
    正犯之刑減輕之。被告於本院審判中自白上開犯行，應依洗
    錢防制法第16條第2項規定減輕其刑，並依法遞減之。
㈡、爰審酌被告提供本案帳戶供不詳他人使用，造成本案1位告訴
    人受騙而損失14萬元，被告之幫助行為助長社會詐欺取財及
    洗錢風氣，使國家對於詐欺犯罪行為人追訴與處罰困難，應
    予非難，另斟酌被告犯後終能坦承犯行，但尚未與告訴人達
    成調解並賠償，參以被告除本案之外無其他經法院判刑之前
    科紀錄，有臺灣高等法院被告前案紀錄表在卷可稽，素行良
    好，於本院審理時自述其所受教育反映之智識程度、就業情
    形、家庭經濟及生活狀況等一切情狀（見本院卷第52頁），
    量處如主文所示之刑，並諭知罰金如易服勞役之折算標準，
    以資懲儆。
四、不予宣告沒收之說明：　　
    被告於本院準備程序時否認其有因本案犯行取得對價而有犯
    罪所得（見本院卷第43頁），且依卷存事證不足為相反認定
    ，爰不另宣告沒收，附此敘明。
據上論斷，應依刑事訴訟法第273條之1第1項、第299條第1項前
段，洗錢防制法第14條第1項、第16條第2項，刑法第11條前段、
第30條第1項前段、第2項、第339條第1項、第55條、第42條第3
項前段，刑法施行法第1條之1第1項，判決如主文。　　
本案經檢察官陳信郎提起公訴，檢察官宋恭良到庭執行職務。
中　　華　　民　　國　　111 　年　　12　　月　　9 　　日
                  刑事第九庭  法  官  簡志宇
以上正本證明與原本無異。
如不服本判決應於收受送達後20日內向本院提出上訴書狀，並應
敘述具體理由；其未敘述上訴之理由者，應於上訴期間屆滿後20
日內向本院補提理由書（均須按他造當事人之人數附繕本）「切
勿逕送上級法院」。
告訴人或被害人如不服判決，應備理由具狀向檢察官請求上訴，
上訴期間之計算，以檢察官收受判決正本之日起算。
　　　　                      書記官  林靖淳
中　　華　　民　　國　　111 　年　　12　　月　　9 　　日
　　　　　　　　　
　　　　　　　　　　　　　　　　　　
附錄本案論罪科刑法條：
◎中華民國刑法第30條第1項前段
幫助他人實行犯罪行為者，為幫助犯。雖他人不知幫助之情者，
亦同。
◎中華民國刑法第339條第1項
意圖為自己或第三人不法之所有，以詐術使人將本人或第三人之
物交付者，處 5 年以下有期徒刑、拘役或科或併科 50 萬元以
下罰金。
◎洗錢防制法第14條第1項
有第二條各款所列洗錢行為者，處 7 年以下有期徒刑，併科新
臺幣 5 百萬元以下罰金。